【裁判字號】    99,聲,2986
【裁判日期】    990621
【裁判案由】    定其應執行刑
【裁判全文】
臺灣板橋地方法院刑事裁定              99年度聲字第2986號
聲  請  人  臺灣板橋地方法院檢察署檢察官
受  刑  人
即被    告  甲○○
上列聲請人因對受刑人數罪併罰有二裁判以上，聲請定其應執行
之刑（99年度執聲字第1977號），本院裁定如下：
    主  文
甲○○所犯如附表編號一至六所示之罪，應執行有期徒刑參年貳
月。
其餘聲請駁回。
    理  由
一、聲請意旨略以：受刑人甲○○因犯毒品危害防制條例等案件
    ，先後經判決確定如附表，應依刑法第五十三條及第五十一
    條第五款，就編號一至編號四及編號五至編號七分別定
    其應執行之刑，爰依刑事訴訟法第四百七十七條第一項聲請
    裁定等語。
二、按裁判確定前犯數罪者，併合處罰之；數罪併罰，有二裁判
    以上者，依刑法第五十一條之規定，定其應執行之刑，刑法
    第五十條、第五十三條分別定有明文。是數罪併罰，有二裁
    判以上者，固得定其應執行之刑，惟以裁判確定前所犯為前
    提，故於被告一再犯罪，經受諸多科刑判決確定之情形，上
    開所謂裁判確定，乃指首先確定之科刑判決而言，亦即以該
    首先判刑確定之日作為基準，凡在該日期之前所犯之各罪，
    應依刑法第五十一條各款規定，定其應執行之刑；在該日期
    之後所犯者，則無與之前所犯者合併定執行刑之餘地；惟在
    該日期之後之數罪，其另符合數罪併罰者，仍依前述法則處
    理；然無論如何，既有上揭基準可循，自無許任憑己意，擇
    其中最有利或不利於被告之數罪，合併定其應執行之刑（參
    照最高法院九十八年度台非字第三七號判決意旨）。
三、本件受刑人因犯施用第一級毒品（四罪）及竊盜罪（三罪）
    ，先後經最高法院、臺灣高等法院及本院分別判處如附表所
    示之刑，並均經判決確定在案（詳如附表所示，惟附表編號
    二所示之罪之犯罪日期應更正為「民國九十八年一月十六日
    下午六時三十分許為警採集尿液回溯二十六小時內之某時【
    排除為警查獲至採尿間不可能施用毒品之時段】」，附表編
    號六所示之犯罪日期應更正為「九十八年十月十一日」。另
    附表編號五、六所示之罪所處之刑，經本院以九十八年度簡
    字第八九一四號原判決定其應執行刑為有期徒刑六月確定）
    ，固有臺灣高等法院被告前案紀錄表、最高法院九十八年度
    臺上字第六五二六號、九十八年度臺上字第六九七三號、臺
    灣高等法院九十八年度上訴字第二九七五號、九十八年度上
    訴字第三八九九號、九十八年度上訴字第四七四五號、本院
    九十八年度訴字第一一六０號、九十八年度訴字第一二四五
    號、九十八年度訴字第二六二四號、九十九年度易字第八五
    四號、九十八年度簡字第八九一四號、九十九年度訴字第五
    一八號判決書各一件附卷可稽。惟查：
（一）本件受刑人前有多次犯罪紀錄，並經科刑判決確定在案，
      其並於九十七年十一月十一日有期徒刑縮刑期滿執行完畢
      出監，其後首次再犯罪並經裁判確定者為最高法院九十八
      年度臺上字第六五二六號之違反毒品危害防制條例案件（
      即附表編號一之案件，犯罪日期為九十七年十二月二十九
      日），其判決確定日期為九十八年十一月五日，有上開案
      件判決書、臺灣高等法院被告前案紀錄表各一件在卷可參
      ，依前揭最高法院判決說明，自應以上開首先判刑確定之
      日（九十八年十一月五日）作為基準，凡在該日期之「前
      」所犯之各罪，應依刑法第五十一條各款規定，定其應執
      行之刑，該日期之「後」之數罪，其另符合數罪併罰者，
      再另依前述法則處理。
（二）查，本件受刑人所犯如附表編號二至六所示之罪，其犯罪
      時間分別為九十八年一月十六日下午六時三十分為警採集
      尿液回溯二十六小時內之某時（排除為警查獲至採尿間不
      可能施用毒品之時段）、九十八年五月十四日、九十八年
      六月十六日、九十八年十月八日、九十八年十月十一日（
      聲請書附表誤為九十八年十一月十四日），均係在上開附
      表編號一最高法院九十八年度臺上字第六五二六號之科刑
      判決確定日之「前」，是依前揭最高法院判決說明，本件
      如附表編號二至六所示之罪，均應與上開附表編號一之最
      高法院九十八年度臺上字第六五二六號之罪，合併定其應
      執行刑，而不能任憑己意，擇其中附表編號五、六所示之
      罪與如附表編號七所示之罪定其應執行刑。是檢察官聲請
      就本件附表所示之罪定其應執行刑，就附表編號一至六部
      分，本院審核認聲請為正當，應依法就受刑人所犯如附表
      編號一至六所示之罪，定其應執行之刑。爰依刑事訴訟法
      第四百七十七條第一項，刑法第五十三條、第五十一條第
      五款，裁定如主文第一項所示。
（三）至如附表編號七所示之罪，其犯罪時間為九十八年十一月
      十七日，係在上開附表編號一最高法院九十八年度臺上字
      第六五二六號之科刑判決確定日之「後」。是依前揭最高
      法院判決說明，附表編號七所示之罪所處之刑，自不得與
      附表編號一及其他在該案判決確定前所犯之各罪（即附表
      編號二至六所示之罪），合併定其應執行刑。是檢察官此
      部分聲請，於法即有未合，應予駁回。
中    華    民    國    99    年    6     月    21    日
                  刑事第九庭   法  官  白光華
以上正本證明與原本無異
如不服本裁定應於裁定送達後5日內向本院提出抗告狀
                               書記官  莊川億
中    華    民    國    99    年    6     月    22    日

司法院資訊處製作；財團法人民間司法改革基金會備份。
